臺灣苗栗地方法院民事裁定
111年度法字第5號
聲  請  人  陳宏隆  

相  對  人  財團法人臺灣省苗栗縣頭份石油化學工業區聯合消
            防隊    

上列當事人間聲請修訂捐助章程事件，本院裁定如下：
    主  文
相對人之捐助章程第5條，准予變更如附表「修訂後條文」欄所
示。
其餘聲請駁回。
聲請程序費用新臺幣1,000元由聲請人負擔。
    理  由
一、按財團之組織及其管理方法，由捐助人以捐助章程或遺囑定
    之。捐助章程或遺囑所定之組織不完全，或重要之管理方法
    不具備者，法院得因主管機關、檢察官或利害關係人之聲請
    ，為必要之處分；次按為維持財團之目的或保存其財產，法
    院得因捐助人、董事、主管機關、檢察官或利害關係人之聲
    請，變更其組織；民法第62條、第63條定有明文。所謂「財
    團之組織不完全」，係指財團依捐助章程所設置之董事、監
    事之組織成員不健全，董監事人數過多或缺額，致影響財團
    目的事業之執行及會計事項之稽核而言；所謂「重要之管理
    方法不具備」，係指關於財團內部之職員之選舉、財產之用
    途、資金之存放、支出等關於財團財產之管理方法有欠缺；
    所謂為維持財團之目的，法院得依利害關係人之聲請變更其
    組織者，係指增減董事、新設監事或精簡裁併財團內部組織
    以節省費用之謂。至於非屬上開事項之章程變更，與上開條
    文所定得聲請法院為必要處分或變更組織之要件不符，自不
    在得聲請之列。參酌民法第59條規定之意旨，僅需取得目的
    事業主管機關之許可，即可辦理章程變更登記，並無聲請法
    院裁定准許之必要。
二、聲請意旨略以：相對人召開民國111年第77次董事會，決議
    修改捐助章程如附表所示，爰依民法第62條規定聲請准予變
    更捐助章程。
三、經查：
（一）聲請人為相對人之董事長，有相對人之法人登記證書附卷
      可參（卷第33頁），為利害關係人，則其為本件聲請，於
      法有據。又聲請人主張之事實，業據其提出苗栗縣政府11
      1年7月1日准予備查函、相對人捐助章程、新舊捐助章程
      修正條文對照表等件為證（卷第15至25頁），堪信為真實
      。
（二）又聲請人聲請變更捐助章程，其中第5條係將分隊長人數
      自原本2人變更為4人，涉及財團之組織及其管理方法事項
      ，經核與財團法人之立法精神並不違背，且與民法有關法
      人之規定亦無抵觸，其聲請變更此部分捐助章程，應予准
      許。至第2條為財團地址之變更，非屬組織不完全或重要
      管理方法不具備之情形，僅須取得目的事業主管機關之許
      可即可辦理章程變更登記，無庸向法院聲請。故此部分之
      聲請，於法不合，應予駁回。
四、依非訟事件法第21條第1項前段、第24條第1項，裁定如主文
    。
中　　華　　民　　國　　111 　年　　 8　　月　　 18 　日
                  民事第二庭  法　官   黃怡玲
以上正本係照原本作成。
如不服本裁定應於送達後10日內向本院提出抗告狀（須附繕
本），並繳納抗告費新臺幣1,000元。
中　　華　　民　　國　　111 　年　　8 　　月　　18　　日
　　　　　　　　　            書記官   陳映綺
　　　　　　　　　
附表:
條項 修訂前條文 修訂後條文 說明 第2條 本隊設於苗栗縣○○鎮○○路0段000號頭份工業區 本隊設於苗栗縣○○市○○路0段000號頭份工業區 住址修改 第5條 本隊為辦理前規定各項事務，設隊長1人、分隊長2人，均由董事遴選適當人選，提經董事會議通過後聘任，受董事會之監督，執行消防業務。隊員若干人由隊長遴選適當人員，提請董事長核定聘用，受隊長之指揮，辦理消防工作。 本隊為辦理前規定各項事務，設隊長1人、分隊長4人，均由董事遴選適當人選，提經董事會議通過後聘任，受董事會之監督，執行消防業務。隊員若干人由隊長遴選適當人員，提請董事長核定聘用，受隊長之指揮，辦理消防工作。 分隊長人數變更為4人